---
title: 'Avaliação do Sistema Nacional de Vigilância Epidemiológica de --- '
header-includes:
- \usepackage[brazil]{babel}
- \usepackage{setspace}\onehalfspacing
- \setlength\parindent{24pt}
- \usepackage{booktabs}
- \usepackage{longtable}
date: "`r format(Sys.time(), '%d %B, %Y')`"
output:
  pdf_document:
    includes:
      in_header: preamble.tex
    toc: no
  html_document:
    df_print: paged
    toc: yes
  word_document:
    number_sections: yes
    toc: yes
---
\newpage
```{r include=F}
rm(list=ls())
# updates para o texto
doenca<-"Agravo"
ano_inicio<- "Ano1"
ano_fim<- "Ano2"
CAEE<-""
parecer<-"<n. parecer comite de ética>"
versao<-version$version.string
versao<-gsub("sion", "são", versao)

```


:::: {.blackbox data-latex=""}
**Avaliação de Sistema de Vigilância Epidemiológica - `r doenca` **
::::

**Autores**:  

-
-
-

**Afiliação**: 

-

**Agradecimentos**:  

-

- Faculdade de Ciências da Saúde da Universidade de Brasília (UnB)
- Departamento de Vigilância das Doenças Transmissíveis da Secretaria de Vigilância em Saúde do Ministério da Saúde (DEVIT/SVS/MS)


:::: {.blackbox data-latex=""}
**Stakeholders**
::::

- Secretarias de Saúdes Estaduais Distrital e Municipais 

```{r, include=FALSE}

# limpa o ambiente e carrega os pacotes (instalando-os antes se necessário)

if (!require("pacman")) install.packages("pacman")
pacman::p_load(epitools,grid, 
               tidyverse,read.dbc,
               flextable, geobr,
               purrr,foreign,
               data.table,stringr,
               devtools,ggpubr,
               WriteXLS,reshape2,
               broom,dunn.test,
               kableExtra,questionr,
               officer,gridExtra,
               sf, MASS, scales, 
               foreign, webshot)



# coisas para a compilação
knitr::opts_chunk$set(echo = TRUE, fig.align="center", fig.pos = 'H')
run_num <- run_autonum(seq_id = "Tabela", pre_label = "Tabela ", bkm = "iris_table")
doc.type <- knitr::opts_knit$get('rmarkdown.pandoc.to')


```

```{r, include=FALSE}
# Bancos principais
readDBC <- function(file){
  df <- foreign::read.dbf(file, as.is=FALSE)
  df$fileName <- file
  return(df)
}

file.names_DF <- list.files(pattern=".dbf$")

combinedData_DF <- file.names_DF %>% map_dfr(readDBC)

# Banco População

  pop<-read_csv2("populacao.csv")%>%
  dplyr::select(!Total)%>%
  gather(RO:DF,key="Estado", value="População")%>%
    mutate(Ano=as.factor(Ano))
  

```

```{r, include=FALSE}
# trabalhando os dados
setDT(combinedData_DF)
combinedData_DF[SG_UF_NOT %in% c("50", "51", "52", "53"), `Região`:= "CO"]
combinedData_DF[SG_UF_NOT %in% c("31", "32", "33", "35"), `Região`:= "SE"]
combinedData_DF[SG_UF_NOT %in% c("41", "42", "43"), `Região`:= "SU"]
combinedData_DF[SG_UF_NOT %in% c("21", "22", "23", "24", "25", "26", "27", "28", "29"), `Região`:= "NE"]
combinedData_DF[SG_UF_NOT %in% c("11", "12", "13", "14", "15", "16", "17"), `Região`:= "NO"]
combinedData_DF[SG_UF_NOT =="50", Estado:= "MS"]
combinedData_DF[SG_UF_NOT =="51", Estado:= "MT"]
combinedData_DF[SG_UF_NOT =="52", Estado:= "GO"]
combinedData_DF[SG_UF_NOT =="53", Estado:= "DF"]
combinedData_DF[SG_UF_NOT =="41", Estado:= "PR"]
combinedData_DF[SG_UF_NOT =="42", Estado:= "SC"]
combinedData_DF[SG_UF_NOT =="43", Estado:= "RS"]
combinedData_DF[SG_UF_NOT =="31", Estado:= "MG"]
combinedData_DF[SG_UF_NOT =="32", Estado:= "ES"]
combinedData_DF[SG_UF_NOT =="33", Estado:= "RJ"]
combinedData_DF[SG_UF_NOT =="35", Estado:= "SP"]
combinedData_DF[SG_UF_NOT =="11", Estado:= "RO"]
combinedData_DF[SG_UF_NOT =="12", Estado:= "AC"]
combinedData_DF[SG_UF_NOT =="13", Estado:= "AM"]
combinedData_DF[SG_UF_NOT =="14", Estado:= "RR"]
combinedData_DF[SG_UF_NOT =="15", Estado:= "PA"]
combinedData_DF[SG_UF_NOT =="16", Estado:= "AP"]
combinedData_DF[SG_UF_NOT =="17", Estado:= "TO"]
combinedData_DF[SG_UF_NOT =="21", Estado:= "MA"]
combinedData_DF[SG_UF_NOT =="22", Estado:= "PI"]
combinedData_DF[SG_UF_NOT =="23", Estado:= "CE"]
combinedData_DF[SG_UF_NOT =="24", Estado:= "RN"]
combinedData_DF[SG_UF_NOT =="25", Estado:= "PB"]
combinedData_DF[SG_UF_NOT =="26", Estado:= "PE"]
combinedData_DF[SG_UF_NOT =="27", Estado:= "AL"]
combinedData_DF[SG_UF_NOT =="28", Estado:= "SE"]
combinedData_DF[SG_UF_NOT =="29", Estado:= "BA"]

combinedData_DF<-combinedData_DF%>%
  mutate(Semana=as.numeric(str_sub(SEM_NOT, start=5)),
         idade=as.numeric(difftime(DT_SIN_PRI,DT_NASC,unit="weeks")/52),
         Faixa=factor(ifelse(idade<=18, "Criança",
                      ifelse(idade>=60, "Idoso", "Adulto")),levels=c("Criança", "Adulto", "Idoso")))


  estado<-combinedData_DF%>%
    filter(CLASSI_FIN==1)%>%
    group_by(NU_ANO, Estado)%>%
    dplyr::summarize('N. de casos'=n())%>%
    rename(Ano=NU_ANO)
  

  incidencia<-inner_join(estado, pop)%>%
    mutate(`Incidencia`=`N. de casos`/`População`*100000)%>%
    dplyr::select(!`População`)

   



```

\newpage
# INTRODUÇÃO  

----

# OBJETIVOS

## Geral

Avaliar o sistema de vigilância epidemiológica da `r doenca` quanto sua eficácia e eficiência e propor recomendações no âmbito nacional no período de `r ano_inicio` a `r ano_fim`.

## Específicos

+	Descrever a importância da vigilância epidemiológica `r doenca`.
+	Descrever o sistema de vigilância epidemiológica do `r doenca`.
+	Identificar o nível de utilidade do sistema de vigilância epidemiológica do `r doenca`.
+	Avaliar o sistema de vigilância epidemiológica segundo os atributos quantitativos e qualitativos do Update Guidelines for Evaluating Surveillance Systems do Centers for Disease Control and Prevention.
+	Propor recomendações para aperfeiçoar o sistema de vigilância epidemiológica do `r doenca`.

# METODOLOGIA

## Local do estudo: 

## Período do estudo:  
&nbsp;&nbsp;&nbsp;&nbsp;&nbsp; Do ano de `r ano_inicio` ao ano de `r ano_fim`.

##	Delineamento do estudo:  
&nbsp;&nbsp;&nbsp;&nbsp;&nbsp;Estudo observacional, descritivo, no qual visa evidenciar a situação atual do sistema de vigilância epidemiológica do `r doenca`, a partir dos dados disponíveis e perspectivas dos atores envolvidos.  

## Metodologia de análise:  

## Parâmetros de análise: 
&nbsp;&nbsp;&nbsp;&nbsp;&nbsp;Descrever a importância do evento; do sistema de vigilância; avaliar o sistema por meio dos atributos qualitativos (simplicidade, flexibilidade, estabilidade), atributos quantitativos (qualidade dos dados, valor preditivo positivo, representatividade e oportunidade) conforme matriz avaliativa (Apêndice I).  

## Fonte de dados:  
&nbsp;&nbsp;&nbsp;&nbsp;&nbsp; Secundários quanto evidências científicas, normativas, guias, acesso a base de dados nacionais, e primários quanto a percepção dos atores envolvidos na vigilância.  

## Análise de dados:  
&nbsp;&nbsp;&nbsp;&nbsp;&nbsp; Estatística descritiva, expressada por meio de frequência, distribuição no tempo, espaço. Utilizou-se os softwares `r versao` para as análises qualitativas, quantitativas e para a geração dos mapas.

## Apresentação dos dados:  
&nbsp;&nbsp;&nbsp;&nbsp;&nbsp;Os dados apresentam-se em forma texto, tabelas, quadros e mapas.  

## Aspectos éticos:  
&nbsp;&nbsp;&nbsp;&nbsp;&nbsp; Aprovado no Comitê de Ética em Pesquisa (CEP) UnB, CAEE `r CAEE` , Número do Parecer: `r parecer`.


# DESCRIÇÃO DO SISTEMA

## Descrever a importância do sistema sob vigilância

##	Propósito e operação do sistema

## Número de Casos por Semana Epidemiológica

```{r, echo=F, warning=F, message=F, fig.cap="Número de Casos por Semana Epidemiológica"}

Casos_semana<-combinedData_DF%>%
  group_by(NU_ANO, Semana)%>%
  dplyr::summarize(Casos=n())%>%
  ggplot(aes(x=Semana, y=Casos, color=NU_ANO))+
  geom_line()+
  theme(#panel.background = element_blank(), 
         axis.line = element_line(colour = "black"))+
   scale_x_continuous(name="Semana Epidemiológica")+
   theme(text = element_text(size=16))+
    scale_fill_grey(start = .9, end = .1)+
     scale_y_continuous(name="Número de Casos Confirmados")+
   labs(color = "Ano")+
  theme_minimal()+
  ggsave(filename="Figuras/Casos_por_Semana.png" , device = NULL, path = NULL,
        scale = 1, width = 10, height = 4, units = c("in", "cm", "mm"),
        dpi = 300, limitsize = TRUE)

 if (doc.type!="docx") { 
  plot(Casos_semana)
 }


```
  
## Incidência por Estado Por Ano

```{r, echo=F, warning=F, message=F, , fig.cap="Casos da por Estado por Ano de Estudo"}

inci_estado<-combinedData_DF%>%
  filter(CLASSI_FIN==1)%>%
  group_by(NU_ANO,Estado)%>%
  dplyr::summarize(Casos=n())%>%
ggplot(aes(x=reorder(Estado,-Casos),y=Casos ,fill=NU_ANO))+
  geom_bar(stat="identity",position="dodge")+
   #theme_bw(base_size = 9)+
   theme(panel.grid.major = element_blank(),
         panel.background = element_blank(), 
         axis.line = element_line(colour = "black"))+
   scale_x_discrete(name="Estado")+
   theme(text = element_text(size=10))+
    scale_fill_grey(start = .9, end = .1)+
  scale_y_log10(breaks = trans_breaks("log10", function(x) 10^x),
              labels = trans_format("log10", math_format(10^.x)),
              name="Número de Casos Confirmados")+
   labs(fill = "Ano")+
  theme(axis.text.x = element_text(angle=45, hjust=0.9))+
  ggsave(filename="Figuras/Casos_Estado.png", device = NULL, 
         path = NULL,scale = 1, width = 10, height = 4,
         units = c("in", "cm", "mm"),dpi = 300, limitsize = TRUE)

 if (doc.type!="docx") { 
  plot(inci_estado)
 }


```

```{r include=F} 

f<-as_tibble(incidencia)
```

```{r echo=F, warnings=F, include=F}
if (doc.type == "docx") { 
t<-flextable(f)%>%
  bold(part = "header") %>% 
  font(fontname="Computer Modern" )%>%
  set_caption(caption = "Incidência",autonum = run_autonum() ) %>%
  autofit()
   save_as_image(t,path="Tabelas/Tab1.png")
  t
} else { 
   kable(f, "latex",linesep="", booktabs = T, caption="Incidência")%>%
    kable_styling(position = "center",  latex_options = "hold_position")
}

```

## Definição de Caso

\begin{table}[H]
\centering
\caption{Definição por tipo de caso ---}
\begin{tabular}{|l|l|}
\hline
\textbf{Caso} & \textbf{Definição} \\ \hline

Caso Suspeito  & --- \\ 

\hline

Caso Confirmado & ---  \\ 

\hline

Caso Descartado & --- \\

 \hline
 
\multicolumn{2}{l}{Fonte: ---}

\end{tabular}
\end{table}


## Fluxograma

```{r include=F}
print("fluxograma")
```

## Custos


\begin{table}[H]
\centering
\caption{Custo total do tratamento de ----, Brasil }
\begin{tabular}{ll}

\hline
\textbf{Ano} & \textbf{Valor Total} \\ \hline
2014	& R\$  \\

2015 & R\$  \\

2016	& R\$ \\

2017	& R\$ \\ \hline

Fonte: Ministério da Saúde & \\
Elaboração própria & \\
\end{tabular}
\end{table}

\newpage

# RESULTADOS E DISCUSSÃO DOS ATRIBUTOS QUANTITATIVOS DO SISTEMA DE VIGILÂNCIA 

## Qualidade dos dados

### Completitude


&nbsp;&nbsp;&nbsp;&nbsp;&nbsp;*Obrigatórias:* 

+ Data de Início dos Sintomas
+ Data de Nascimento
+ Sexo
+ Gestante
+ UF de Notificação
+ Data de Investigação
+ Classificação Final
+ Data de Encerramento

*Essenciais:*

+ Raça
+ Escolaridade
+ Bairro de Residência
+ Critério de Classificação
\newpage  


### Variáveis Obrigatórias.  

```{r, echo=F, warning=F, message=F} 
complet_obri<-combinedData_DF%>%
  rename(ANO=NU_ANO)%>%
  group_by(ANO)%>%
  dplyr::summarize(#A=sum(!is.na(TP_NOT))/n()*100,
         #B=sum(!is.na(ID_UNIDADE))/n()*100,
         `D.Sint.`=round((sum(!is.na(DT_SIN_PRI))/n()*100),1),
         `D.Nasc.`=round((sum(!is.na(DT_NASC))/n()*100),1),
         #Fs=sum(!is.na(NU_IDADE_N))/n()*100,
         `Sexo`=round((sum(!is.na(CS_SEXO))/n()*100),1),
         `Gest.`=round((sum(!is.na(CS_GESTANT))/n()*100),1),
         `UF`=round((sum(!is.na(SG_UF_NOT))/n()*100),1),
         #K=sum(!is.na(SG_UF))/n()*100,
         #`Município`=round((sum(!is.na(ID_MN_RESI))/n()*100),1),
         #L=sum(!is.na(ID_PAIS))/n()*100,
         `D.Inv.`=round((sum(!is.na(DT_INVEST))/n()*100),1),
         `Clas.Fin.`=round((sum(!is.na(CLASSI_FIN))/n()*100),1),
         #P=sum(!is.na(TPAUTOCTO))/n()*100, tirei pois só é obrigadtorio se confirmado
         #Q=sum(!is.na(COUFINF))/n()*100,tirei idem acima
         `D.Enc.`=round((sum(!is.na(DT_ENCERRA))/n()*100),1),
         `Média (%)`=round(mean(c_across(`D.Sint.`:`D.Enc.`)),1))



complet_esse<-combinedData_DF%>%
  rename(ANO=NU_ANO)%>%
  group_by(ANO)%>%
  dplyr::summarize(Raça=round((sum(!is.na(CS_RACA))/n()*100),1),
         Esc.=round((sum(!is.na(CS_ESCOL_N))/n()*100),1),
        # C=sum(!is.na(NM_MAE_PAC))/n()*100, nao pode divulgarID
         #E=sum(!is.na(ID_DISTRIT))/n()*100,
         Bairro=round((sum(!is.na(ID_BAIRRO)|!is.na(NM_BAIRRO))/n()*100),1),
         #G=sum(!is.na(ID_LOGRADO))/n()*100,
         #H=sum(!is.na(NM_LOGRADO))/n()*100,
         #I=sum(!is.na(NU_NUMERO))/n()*100,
         #K=sum(!is.na(NM_COMPLEM))/n()*100,
         #J=sum(!is.na(NM_REFEREN))/n()*100,
         #L=sum(!is.na(NU_CEP))/n()*100,
         #M=sum(!is.na(NU_DDD_TEL))/n()*100,
         #N=sum(!is.na(NU_TELEFON))/n()*100,
         #O=sum(!is.na(CS_ZONA))/n()*100,
         Crit.=round((sum(!is.na(CRITERIO))/n()*100),1),
         `Média (%)`=round(mean(c_across(`Raça`:`Crit.`)),1))



complet_geral<-cbind(complet_esse,complet_obri)%>%
  dplyr::select(!c("ANO", 'Média (%)'))%>%
  dplyr::select(!c(`Média (%)`))%>%
  relocate(ANO, .before = Raça)

complet_geral_media<-complet_geral%>%
  group_by(ANO)%>%
  dplyr::summarize(Geral=round(mean(c_across(Raça:D.Enc.)),1))

Resumo_completitude<-data.frame(ANO=complet_obri$ANO,OBRIGATÓRIAS=complet_obri$`Média (%)`,ESSENCIAIS=complet_esse$`Média (%)`,TOTAL=complet_geral_media$Geral)%>%
  gather(c(OBRIGATÓRIAS, ESSENCIAIS,TOTAL),key=`Variáveis`, value=`Completitude`)%>%
  mutate(ANO=as.character(ANO))%>%
  spread(key=ANO, value=Completitude)%>%
  mutate(`Variáveis`=factor(`Variáveis`, levels=c("OBRIGATÓRIAS", "ESSENCIAIS", "TOTAL")))
  

kable(complet_obri, "latex", booktabs = T, caption = "Porcentagem de completitude Variáveis Obrigatórias")%>%
    kable_styling(position = "center", latex_options = "hold_position", font_size = 7)
```

## Completutude por Região e por ano


```{r include=F}

complet_obri_Regiao<-combinedData_DF%>%
  rename(ANO=NU_ANO)%>%
  group_by(ANO, `Região`)%>%
  dplyr::summarize(#A=sum(!is.na(TP_NOT))/n()*100,
    #B=sum(!is.na(ID_UNIDADE))/n()*100,
    `D.S.`=round((sum(!is.na(DT_SIN_PRI))/n()*100),1),
    `D.Nasc.`=round((sum(!is.na(DT_NASC))/n()*100),1),
    #Fs=sum(!is.na(NU_IDADE_N))/n()*100,
    `Sexo`=round((sum(!is.na(CS_SEXO))/n()*100),1),
    `Gest.`=round((sum(!is.na(CS_GESTANT))/n()*100),1),
    `UF`=round((sum(!is.na(SG_UF_NOT))/n()*100),1),
    #K=sum(!is.na(SG_UF))/n()*100,
    #`Município`=round((sum(!is.na(ID_MN_RESI))/n()*100),1),
    #L=sum(!is.na(ID_PAIS))/n()*100,
    `D.I.`=round((sum(!is.na(DT_INVEST))/n()*100),1),
    `C.F.`=round((sum(!is.na(CLASSI_FIN))/n()*100),1),
    #P=sum(!is.na(TPAUTOCTO))/n()*100, tirei pois só é obrigadtorio se confirmado
    #Q=sum(!is.na(COUFINF))/n()*100,tirei idem acima
    `D.E.`=round((sum(!is.na(DT_ENCERRA))/n()*100),1),
    `Completitude Média`=round(mean(c_across(`D.S.`:`D.E.`))),1)%>%
  dplyr::select(ANO, `Região`, `Completitude Média`)
```

```{r, echo=F, warning=F, message=F}
kable(complet_obri_Regiao, "latex", booktabs = T, caption = "Porcentagem de completitude Variáveis Obrigatórias por Região")%>%
  kable_styling(position = "center", latex_options = "hold_position", font_size = 7)

```

### Essenciais.   
 
```{r, echo=F, warning=F, message=F} 
kable(complet_esse, "latex", booktabs = T, caption = "Porcentagem de completitude Variáveis Essenciais")%>% 
    kable_styling(position = "center", latex_options = "hold_position", font_size = 7)
```


```{r include=F}
complet_esse_Regiao<-combinedData_DF%>%
  rename(ANO=NU_ANO)%>%
  group_by(ANO, `Região`)%>%
  dplyr::summarize(Raça=round((sum(!is.na(CS_RACA))/n()*100),1),
                   Esc.=round((sum(!is.na(CS_ESCOL_N))/n()*100),1),
                   # C=sum(!is.na(NM_MAE_PAC))/n()*100, nao pode divulgarID
                   #E=sum(!is.na(ID_DISTRIT))/n()*100,
                   Bairro=round((sum(!is.na(ID_BAIRRO)|!is.na(NM_BAIRRO))/n()*100),1),
                   #G=sum(!is.na(ID_LOGRADO))/n()*100,
                   #H=sum(!is.na(NM_LOGRADO))/n()*100,
                   #I=sum(!is.na(NU_NUMERO))/n()*100,
                   #K=sum(!is.na(NM_COMPLEM))/n()*100,
                   #J=sum(!is.na(NM_REFEREN))/n()*100,
                   #L=sum(!is.na(NU_CEP))/n()*100,
                   #M=sum(!is.na(NU_DDD_TEL))/n()*100,
                   #N=sum(!is.na(NU_TELEFON))/n()*100,
                   #O=sum(!is.na(CS_ZONA))/n()*100,
                   Crit.=round((sum(!is.na(CRITERIO))/n()*100),1),
                   `Completitude Média`=round(mean(c_across(`Raça`:`Crit.`)),1))%>%
  dplyr::select(ANO, `Região`, `Completitude Média`)
```

```{r, echo=F, warning=F, message=F}
kable(complet_esse_Regiao, "latex", booktabs = T, caption = "Porcentagem de Completitude: Variáveis Essenciais por Região")%>% 
  kable_styling(position = "center", latex_options = "hold_position", font_size = 7)
```


### Resumo Geral
```{r, include=F} 
std_b <- fp_border(color="gray")
big_b <- fp_border(color="black", width = 2)
ft <-regulartable(Resumo_completitude)
ft <- bg(ft, i = ~ `Variáveis` == "TOTAL", bg = "light gray")
ft <- add_header_row(ft, top = TRUE, 
                     values = c("", "Completitude (%)/Ano"), 
                   colwidths = c(1, 3))
ft <- bg(ft, j = "2016", i = ~ `2016` > 70, bg = "light yellow")
ft <- bg(ft, j = "2017", i = ~ `2017` > 70, bg = "light yellow")
ft <- bg(ft, j = "2018", i = ~ `2018` > 70, bg = "light yellow")
ft <- bg(ft, j = "2016", i = ~ `2016` > 95, bg = "light green")
ft <- bg(ft, j = "2017", i = ~ `2017` > 95, bg = "light green")
ft <- bg(ft, j = "2018", i = ~ `2018` > 95, bg = "light green")
ft <- bg(ft, j = "2016", i = ~ `2016` < 70, bg = "red")
ft <- bg(ft, j = "2017", i = ~ `2017` < 70, bg = "red")
ft <- bg(ft, j = "2018", i = ~ `2018` < 70, bg = "red")


ft<-theme_booktabs(ft)
ft <- vline( ft, border = std_b, part = "body" )
ft <- hline( ft, border = std_b, part = "body" )
ft <- align(ft, i = 1, align = "center", part = "header")
ft <- hline_bottom( ft, border = big_b )
save_as_image(ft, path="Tabela_Complet_geral.png", zoom = 3, expand = 10, webshot = "webshot")
```


\begin{figure}[H]

\centering
\caption{Completitude das variáveis , Brasil, 2015-2018}
  \includegraphics{Tabela_Complet_geral.png}
\end{figure}

\newpage  


## Consistência

```{r, include=F, echo=FALSE, warning=FALSE, message=FALSE}
### Data de encerramento >= Data Nascimento
consist4<-combinedData_DF%>%
  mutate(A=DT_NASC-DT_ENCERRA)%>%
  filter(!is.na(A))%>%
  group_by(NU_ANO, `Região`, Estado)%>%
  dplyr::summarise('%'=round((sum(A<=0, na.rm=T)/n()*100),2))%>%
  rename(ANO=NU_ANO)

data_EnNasc<-combinedData_DF%>%
  mutate(A=DT_NASC-DT_ENCERRA)%>%
  filter(!is.na(A))%>%
  group_by(NU_ANO)%>%
  dplyr::summarise('%'=round((sum(A<=0, na.rm=T)/n()*100),2))%>%
  rename(ANO=NU_ANO)

### Autoctone, UF notificação/residência = UF Infecção
consist5<-combinedData_DF%>%
  filter(TPAUTOCTO==1)%>%
  mutate(A=as.integer(COUFINF)-as.integer(SG_UF_NOT))%>%
  filter(!is.na(A))%>%
  group_by(NU_ANO, `Região`, Estado)%>%
  dplyr::summarise('%'=round((sum(A==0, na.rm=T)/n()*100),2))%>%
  rename(ANO=NU_ANO)
a<-data_frame(ANO=NA, Estado=NA, `%`=NA)
consist5<-rbind(consist5, a, a)

Aut_NotInf<-combinedData_DF%>%
  filter(TPAUTOCTO==1)%>%
  mutate(A=as.integer(COUFINF)-as.integer(SG_UF_NOT))%>%
  filter(!is.na(A))%>%
  group_by(NU_ANO)%>%
  dplyr::summarise('%'=round((sum(A==0, na.rm=T)/n()*100),2))%>%
  rename(ANO=NU_ANO)

### Curou e tinha sido confirmado
consist7<-combinedData_DF%>%
  filter(EVOLUCAO==1)%>%
  group_by(NU_ANO, `Região`, Estado)%>%
  dplyr::summarize(`%`=round((sum(CLASSI_FIN==1, na.rm=T)/n()*100),2))%>%
  rename(ANO=NU_ANO)


Cura_conf<-combinedData_DF%>%
  filter(EVOLUCAO==1)%>%
  group_by(NU_ANO)%>%
  dplyr::summarize(`%`=sum(CLASSI_FIN==1, na.rm=T)/n()*100)%>%
  rename(ANO=NU_ANO)


## Obito pelo agravo notificado, e tinha sido confirmado
consist8<-combinedData_DF%>%
  group_by(NU_ANO,`Região`, Estado)%>%
  dplyr::summarize(a=sum(CLASSI_FIN==1&EVOLUCAO==2, na.rm=T),
                   b=sum(EVOLUCAO==2,na.rm=T),
                   `%`=a/b*100)

OBT_conf<-combinedData_DF%>%
  group_by(NU_ANO,`Região`, Estado)%>%
  dplyr::summarize(a=sum(CLASSI_FIN==1&EVOLUCAO==2, na.rm=T),
                   b=sum(EVOLUCAO==2,na.rm=T),
                   `%`=a/b*100)%>%
  group_by(NU_ANO)%>%
  summarize(`%`=round(mean(`%`, na.rm=T),1))


### Gestantes que são mulheres

consist1<-combinedData_DF%>%
  filter(CS_GESTANT!=5&CS_GESTANT!=6&CS_GESTANT!=9)%>%
  group_by(NU_ANO, `Região`, Estado)%>%
  dplyr::summarize('%'=sum(CS_SEXO=="F", na.rm=T)/n()*100)%>%
  rename(ANO=NU_ANO)

gestante_mulher<-combinedData_DF%>%
  filter(CS_GESTANT!=5&CS_GESTANT!=6&CS_GESTANT!=9)%>%
  group_by(NU_ANO)%>%
  dplyr::summarize('%'=round((sum(CS_SEXO=="F", na.rm=T)/n()*100),2))%>%
  rename(ANO=NU_ANO)



###  Classificacao nao foi preenchida e também não tem criterio de classificacao

consist2<-combinedData_DF%>%
  mutate(INCO=ifelse(is.na(CLASSI_FIN)&!is.na(CRITERIO), 1,0))%>%
  group_by(NU_ANO, `Região`, Estado)%>%
  dplyr::summarise('%'=(1-(sum(INCO)/n()))*100)%>%
  rename(ANO=NU_ANO)

class_crit<-combinedData_DF%>%
  mutate(INCO=ifelse(is.na(CLASSI_FIN)&!is.na(CRITERIO), 1,0))%>%
  group_by(NU_ANO)%>%
  dplyr::summarise('%'=round(((1-(sum(INCO)/n()))*100),2))%>%
  rename(ANO=NU_ANO)

### Data de investigação >= Notificação
consist3<-combinedData_DF%>%
  mutate(A=DT_INVEST-DT_NOTIFIC)%>%
  filter(!is.na(A))%>%
  group_by(NU_ANO, `Região`, Estado)%>%
  dplyr::summarise('%'=sum(A>=0, na.rm=T)/n()*100)%>%
  rename(ANO=NU_ANO)


data_inv_not<-combinedData_DF%>%
  mutate(A=DT_INVEST-DT_NOTIFIC)%>%
  filter(!is.na(A))%>%
  group_by(NU_ANO)%>%
  dplyr::summarise('%'=round((sum(A>=0, na.rm=T)/n()*100),2))%>%
  rename(ANO=NU_ANO)

consistencia_aux<-as.tibble(cbind(consist1, consist2$`%`, consist3$`%`, consist4$`%`,consist5$`%`, consist8$`%`))

names(consistencia_aux)<-c("ANO","Região", "Estado", "v1", "v2", "v3", "v4","v5", "v6")

consistencia_aux1<-consistencia_aux%>%
  group_by(ANO, `Região`, Estado)%>%
  summarize(Consistencia_media=mean(c_across(v1:v6),na.rm=T))

consistencia_estado<-consistencia_aux%>%
  mutate(Estado=factor(Estado), ANO=factor(ANO))%>%
  group_by(ANO, Estado)%>%
  dplyr::summarize(`Consistência media (%)`=round(mean(c_across(v1:v5)),1))

consistencia_regiao<-consistencia_aux%>%
  group_by(ANO, `Região`)%>%
  dplyr::summarize(`Consistência media (%)`=round(mean(c_across(v1:v5)),1))


consistencia_media<-consistencia_aux%>%
  group_by(ANO)%>%
  dplyr::summarize(Média=round(mean(c_across(v1:v5), na.rm = T),1))

```

Foram escolhidas as variáveis:
  
+ Data de encerramento >= Data Nascimento
+ Quando Autoctone: UF notificação/residência = UF Infecção
+ Retirado!Desfecho foi a cura do caso notificado E  havia sido confirmado para `r doenca`.
+ Gestantes que são mulheres
+ Quando a classificacao nao foi preenchida e o criterio de também não foi preenchido 
+ Data de investigação >= data de notificação
+ Data de Encerramento >= data de nascimento


```{r, echo=FALSE, warning=FALSE, message=FALSE}

kable(consistencia_media, "latex", booktabs = T, caption = "Consistência Média")%>%
  kable_styling(position = "center", latex_options = "hold_position")

```


## Oportunidade

Foram analisadas a opotunidade:
  
+ Notificação (Data Notificação - Primeiros Sintomas)
+ Ivestigação (Data Investigação - Notificação)
+ Digitação (Data Digitação - Notificação )

```{r include F, echo=F, message=F}

oportuni_Geral<-combinedData_DF%>%
  mutate(NOT=(DT_NOTIFIC-DT_SIN_PRI),
         INV=(DT_INVEST-DT_NOTIFIC),
         DIG=(DT_DIGITA-DT_NOTIFIC))%>%
  group_by(NU_ANO, `Região`, Estado)%>%
  summarize(OP_Notif=round(mean(NOT),1),
            OP_Invest=round(mean(INV, na.rm=T),1),
            OP_Digit=round(mean(DIG),1))%>%
  rename(Ano=NU_ANO)

oportuni_Ano<-combinedData_DF%>%
  mutate(NOT=as.double((DT_NOTIFIC-DT_SIN_PRI)),
         INV=as.double((DT_INVEST-DT_NOTIFIC)),
         DIG=as.double((DT_DIGITA-DT_NOTIFIC)))%>%
  group_by(NU_ANO)%>%
  summarize(`Op. de Notificação`=round(mean(NOT),1),
            `Op. de Investigação`=round(mean(INV, na.rm=T),1),
            `Op. de Digitação`=round(mean(DIG),1))%>%
  rename(Ano=NU_ANO)

oportunidade_estado<-oportuni_Geral%>%
  mutate(Estado=factor(Estado), ANO=factor(Ano))

oportunidade_regiao<-oportuni_Geral%>%
  group_by(Ano, `Região`)%>%
  dplyr::summarize(`Op. de Notificação`=as.double(round(mean(OP_Notif),1)),
                   `Op. de Investigação`=as.double(round(mean(OP_Invest),1)),
                   `Op. de Digitação`=as.double(round(mean(OP_Digit),1)))%>%
  filter(`Op. de Investigação`>=0)


```


### Oportunidade de Notificação:

```{r, echo=FALSE, warning=FALSE, message=FALSE, include=F}
Op_Not_Ano<-oportuni_Geral%>%
  group_by(Ano)%>%
  dplyr::summarize(Media=mean(OP_Notif),
                   Erro=sd(OP_Notif)/sqrt(n()))%>%
  ggplot(aes(x=Ano, y=Media))+
  geom_point(size=5)+
  geom_errorbar(aes(ymin=Media-Erro, ymax=Media+Erro), size=.3, width=.2, position=position_dodge(.9))+
  scale_y_continuous(name="Oportunidade Média de Notificação (dias)")+
  theme_bw()

ggsave(filename="Figuras/Oportunidade_Not_Ano.png", plot = Op_Not_Ano , device = NULL, path = NULL,
       scale = 1, width =5, height = 4, units = c("in", "cm", "mm"),
       dpi = 300, limitsize = TRUE)
```

```{r, echo=FALSE, warning=FALSE, message=FALSE}
plot(Op_Not_Ano)
```

### Oportunidade de Investigação:

### Oportunidade de Digitação:

```{r, echo=FALSE, warning=FALSE, message=FALSE, include=F}


Op_Dig_Ano<-oportuni_Geral%>%
  group_by(Ano)%>%
  dplyr::summarize(Media=mean(OP_Digit),
                   Erro=sd(OP_Notif)/sqrt(n()))%>%
  ggplot(aes(x=Ano, y=Media))+
  geom_point(size=5)+
  geom_errorbar(aes(ymin=Media-Erro, ymax=Media+Erro), size=.3, width=.2, position=position_dodge(.9))+
  scale_y_continuous(name="Oportunidade Média de Digitação (dias)")+
  theme_bw() +
  ggsave(filename="Figuras/Oportunidade_Dig_Ano.png" , device = NULL, path = NULL,
       scale = 1, width = 5, height = 4, units = c("in", "cm", "mm"),
       dpi = 300, limitsize = TRUE)
```


```{r, echo=FALSE, warning=FALSE, message=FALSE}
plot(Op_Dig_Ano)
```

### Oportunidade por Região


```{r, echo=FALSE, warning=FALSE, message=FALSE}
kable(oportunidade_regiao[oportunidade_regiao$Ano=="2016",], "latex", booktabs = T, caption = "Medidas de oportunidade por Região,  2016 (dias)")%>%
  kable_styling(position = "center", latex_options = "hold_position")
```

 
```{r, echo=FALSE, warning=FALSE, message=FALSE}
kable(oportunidade_regiao[oportunidade_regiao$Ano=="2017",], "latex", booktabs = T, caption = "Medidas de oportunidade por Região,  2017 (dias)")%>%
  kable_styling(position = "center", latex_options = "hold_position")
```


```{r, echo=FALSE, warning=FALSE, message=FALSE}
kable(oportunidade_regiao[oportunidade_regiao$Ano=="2018",], "latex", booktabs = T, caption = "Medidas de oportunidade por Região,  2018 (dias)")%>%
  kable_styling(position = "center", latex_options = "hold_position")
```


\newpage
# RESULTADOS E DISCUSSÃO DOS ATRIBUTOS QUALITATIVOS DO SISTEMA DE VIGILÂNCIA 

## Representatividade

Descrição pessoa, tempo e lugar. Escolhemos apresentar:

```{r, include=F}
muni <- read_municipality(year=2019 )

muni <- muni %>%
  mutate(ID_MUNICIP=as.factor(substr(code_muni, 1, 6)))

agravo_muni2016<-combinedData_DF%>%
  filter(NU_ANO=="2016")%>%
  filter(CLASSI_FIN==1)%>%
  group_by(NU_ANO,ID_MUNICIP)%>%
  summarise(Casos=n())

agravo_muni2017<-combinedData_DF%>%
  filter(NU_ANO=="2017")%>%
  filter(CLASSI_FIN==1)%>%
  group_by(NU_ANO,ID_MUNICIP)%>%
  summarise(Casos=n())

agravo_muni2018<-combinedData_DF%>%
  filter(NU_ANO=="2018")%>%
  filter(CLASSI_FIN==1)%>%
  group_by(NU_ANO,ID_MUNICIP)%>%
  summarise(Casos=n())


muni_N_2016 <- dplyr::left_join(muni, agravo_muni2016, by="ID_MUNICIP")
muni_N_2016<-muni_N_2016%>% 
  mutate(Casos=ifelse(!is.na(Casos), Casos, 0))%>%
  mutate(Casos=ifelse(Casos>100, 100, Casos))

muni_N_2017 <- dplyr::left_join(muni, agravo_muni2017, by="ID_MUNICIP")
muni_N_2017<-muni_N_2017%>% 
  mutate(Casos=ifelse(!is.na(Casos), Casos, 0))%>%
  mutate(Casos=ifelse(Casos>100, 100, Casos))

muni_N_2018 <- dplyr::left_join(muni, agravo_muni2018, by="ID_MUNICIP")
muni_N_2018<-muni_N_2018%>% 
  mutate(Casos=ifelse(!is.na(Casos), Casos, 0))%>%
  mutate(Casos=ifelse(Casos>100, 100, Casos))


mapa_casos_muni_16<-ggplot() +
  geom_sf(data= muni_N_2016, aes(fill=Casos), color= NA, size=.15) +
  labs(subtitle="N Casos 2016", size=8) +
  scale_fill_distiller(palette = rev("Reds"), name="N", limits = c( min(muni_N_2016$Casos, na.rm=T), 100), direction = 1) +
  theme_minimal() 

mapa_casos_muni_17<-ggplot() +
  geom_sf(data= muni_N_2017, aes(fill=Casos), color= NA, size=.15) +
  labs(subtitle="N Casos 2017", size=8) +
  scale_fill_distiller(palette = rev("Reds"), name="N", limits = c( min(muni_N_2017$Casos, na.rm=T), 100), direction = 1) +
  theme_minimal() 

mapa_casos_muni_18<-ggplot() +
  geom_sf(data= muni_N_2018, aes(fill=Casos), color= NA, size=.15) +
  labs(subtitle="N Casos 2018", size=8) +
  scale_fill_distiller(palette = rev("Reds"), name="N", limits = c(0, 100), direction = 1) +
  theme_minimal() 

ggsave(filename="Figuras/Mapa_Municp2016.png", plot = mapa_casos_muni_16 , device = NULL, 
       path = NULL,scale = 1, width = 5, height = 4, units = c("in", "cm", "mm"),
       dpi = 300, limitsize = TRUE)

ggsave(filename="Figuras/Mapa_Municp2017.png", plot = mapa_casos_muni_17 , device = NULL, 
       path = NULL, scale = 1, width = 5, height = 4, units = c("in", "cm", "mm"),
       dpi = 300, limitsize = TRUE)

ggsave(filename="Figuras/Mapa_Municp2018.png", plot = mapa_casos_muni_18 , device = NULL, 
       path = NULL, scale = 1, width = 5, height = 4, units = c("in", "cm", "mm"),
       dpi = 300, limitsize = TRUE)
```

```{r, echo=FALSE, warning=FALSE, message=FALSE}
## Número de Notificacoes
plot(mapa_casos_muni_16)
plot(mapa_casos_muni_17)
plot(mapa_casos_muni_18)
```

\newpage


:::: {.blackbox data-latex=""}
**Avaliação de Sistema de Vigilância Epidemiológica - `r doenca` **
::::

# Referências

# Anexos